臺灣臺南地方法院刑事判決　　　　　　　　　　　　　　九十三年度易字第九五號
　　公　訴　人　臺灣臺南地方法院檢察署檢察官
　　被　　　告　乙○○
右列被告因竊盜案件，經檢察官提起公訴（九十三年度偵字第八七、八八號），被告
就犯罪事實為有罪之陳述，本院裁定進行簡式審判程序，判決如左：
    主    文
乙○○於夜間侵入住宅竊盜，累犯，處有期徒刑拾月。
    事    實
一、乙○○曾於民國八十三年間，因違反麻醉藥品管理條例案件，經本院判處有期徒
    刑五年十月確定，於八十六年四月三十日因縮短刑期而假釋出獄，並於八十九年
    十一月二十九日因假釋期滿執行完畢。
二、詎乙○○猶不思悔改，竟基於意圖為自己不法之所有之犯意，於九十年十一月十
    日凌晨零時二十分許夜間，赴臺南市精忠三村八五三號甲○○○住處，持其事先
    竊取之甲○○○所有之房屋鑰匙一支打開大門侵入其內，竊取甲○○○所有如附
    表所示之財物，得手後，復基於意圖為自己不法所有之概括犯意，分別於同日凌
    晨二時五十五分許及清晨六時二十七分許，持竊得之甲○○○之提款卡赴臺南縣
    歸仁鄉歸仁郵局第九支局之提款機，以甲○○○記載於郵政存簿儲金簿上之密碼
    先後詐領新台幣（下同）三萬元及六萬元。嗣經甲○○○報警，為警調閱前述提
    款機之錄影帶，翻拍後供甲○○○指認出盜領者係乙○○，而於九十一年二月二
    十一日，在臺南縣歸仁鄉○○○街四三巷六號查獲乙○○，並自乙○○身上扣得
    甲○○○所有之手錶一只。
三、案經甲○○○訴由臺南市警察局第一分局報告臺灣臺南地方法院檢察署檢察官偵
    查起訴。
    理    由
一、本件係經被告乙○○於本院當庭表示認罪，而以簡式審判程序加以審理，有本院
    九十二年二月二十四日審判筆錄附卷足憑，則依據刑事訴訟法第二百七十三條之
    二、同法第一百五十九條第二項之規定，不適用傳聞法則有關限制證據能力之相
    關規定，合先敘明。
二、訊據被告乙○○對於前揭犯行坦承不諱，核與被害人甲○○○於警訊及檢察官偵
    查中所指訴之情節相符，且有贓物認領保管單一張、甲○○○之郵政存簿儲金簿
    存提款交易明細表一份、臺南市警察局第一分局員警蒐證照片四幀及被告提款時
    之錄影翻拍照片二幀為證，被告自白核與事實相符，應可採信，本件事證已甚明
    確，被告犯行堪以認定，應予依法論科。
三、被告乙○○事先竊取之甲○○○之鑰匙一支，再九十年十一月十日凌晨零時二十
    分許，侵入甲○○○之住宅竊取如附表所示之財物，及持所竊取之甲○○○所有
    之提款卡，至自動提款機詐領甲○○○之金錢，核其所為，係犯刑法第三百二十
    條第一項之竊盜罪、第三百二十一條第一項第一款之夜間侵入住宅竊盜罪及第三
    百三十九條之二第一項之利用自動付款設備詐欺罪。被告先後於不同時間，至相
    同地點之提款機詐領金錢之犯行，時間緊接，觸犯犯罪構成要件相同之罪名，係
    基於概括犯意而為，應依連續犯規定論以一罪，即連續利用自動付款設備詐欺罪
    ，並加重其刑。又被告所犯竊盜罪、夜間侵入住宅竊盜罪與連續利用自動付款設
    備詐欺罪間，有方法、目的之手段關係，為牽連犯，應依刑法第五十五條之規定
    ，從較重之夜間侵入住宅竊盜罪論斷。查被告乙○○曾於八十三年間，因違反麻
    醉藥品管理條例案件，經本院判處有期徒刑五年十月確定，於八十六年四月三十
    日因縮短刑期而假釋出獄，並於八十九年十一月二十九日因假釋期滿執行完畢，
    此有臺灣高等法院被告全國前案紀錄表一份在卷可按。其前受有期徒刑之執行完
    畢後，五年內再犯本件有期徒刑以上之罪，為累犯，應依刑法第四十七條之規定
    遞予加重其刑。公訴人雖僅就被告夜間侵入住宅竊盜及連續利用自動付款設備詐
    欺之犯行提起公訴，然檢察官就犯罪事實一部起訴，其效力及於全部，本件被告
    事先竊取甲○○○之房屋之鑰匙一支之犯罪事實，與前揭論罪科刑之夜間侵入住
    宅竊盜部分，有方法、目的之手段關係，為牽連犯，已如前述，本院自應就屬於
    裁判上一罪之竊取甲○○○之鑰匙之部分，一併加以裁判。爰審酌被告犯罪之動
    機、目的、手段，且本案之被害人為被告父親之同居人，被告又已返還部分財物
    予被害人甲○○○，業據被告自承在卷，且其犯罪後坦承犯行，態度良好等一切
    情狀，認蒞庭檢察官具體求處有期徒刑十月核屬適當，而量處如主文所示之刑，
    以資懲儆。
據上論斷，應依刑事訴訟法第二百七十三條之一第一項、第二百九十九條第一項前段
，刑法第三百二十一條第一項第一款、第三百二十條第一項、第五十六條、第三百三
十九條之二第一項、第五十五條、第四十七條，罰金罰鍰提高標準條例第一條前段，
判決如主文。
本案經檢察官林志峰到庭執行職務。
中    華    民    國      九十三      年      二      月      二十五    日
                                臺灣臺南地方法院刑事第三庭
                                        法  官  徐  文  瑞
右正本證明與原本無異。
如不服本判決，應於判決送達後十日內，向本院提出上訴狀。
                                        書記官  李  珍  瑩
中    華    民    國      九十三      年      二      月      二十五    日
 附表：
┌──┬────────┬───────────┐
│編號│  項目          │數量                  │
├──┼────────┼───────────┤
│一  │  金手鐲        │一只                  │
├──┼────────┼───────────┤
│二  │  戒指          │一只                  │
├──┼────────┼───────────┤
│三  │ 郵政存簿儲金簿 │一本                  │
├──┼────────┼───────────┤
│四  │ 甲○○○之印章 │一個                  │
├──┼────────┼───────────┤
│五  │  手錶          │一只                  │
├──┼────────┼───────────┤
│六  │  現金          │新台幣一萬九千元      │
└──┴────────┴───────────┘
附錄法條：
中華民國刑法第三百二十條
(普通竊盜罪、竊佔罪)
意圖為自己或第三人不法之所有，而竊取他人之動產者，為竊盜罪，處五
年以下有期徒刑、拘役或五百元以下罰金。
意圖為自己或第三人不法之利益，而竊佔他人之不動產者，依前項之規定
處斷。
前二項之未遂犯罰之。
中華民國刑法第三百二十一條
犯竊盜罪而有左列情形之一者，處六月以上、五年以下有期徒刑：
一  於夜間侵入住宅或有人居住之建築物、船艦或隱匿其內而犯之者。
二  毀越門扇、牆垣或其他安全設備而犯之者。
三  攜帶兇器而犯之者。
四  結夥三人以上而犯之者。
五  乘火災、水災或其他災害之際而犯之者。
六  在車站或埠頭而犯之者。
前項之未遂犯罰之。
中華民國刑法第三百三十九條
(普通詐欺罪)
意圖為自己或第三人不法之所有，以詐術使人將本人或第三人之物交付者
，處五年以下有期徒刑、拘役或科或併科一千元以下罰金。
以前項方法得財產上不法之利益或使第三人得之者，亦同。
前二項之未遂犯罰之。
